th: ส่วนประกอบที่ปลอดภัย: น็อตแกนล้อ; ล้อทั้งสองข้าง; ตะเกียบ; ล้อหน้า; แฮนด์/สเต็ม; ล้อหลัง; เบาะนั่ง; ปลอกรัดหลักอาน; หลักอาน; อเนกประสงค์; อื่นๆ
fr: Composants sécurisés: Écrous d'axe; Les deux roues; Fourche; Roue avant; Guidon/potence; Roue arrière; Selle; Collier de selle; Tige de selle; Universel; Autre
en: Secured components: Axle nuts; Both wheels; Fork; Front wheel; Handlebar/stem; Rear wheel; Saddle; Seat collar; Seatpost; Universal; Other
de: Gesicherte Komponenten: Achsmuttern; Beide Räder; Gabel; Vorderrad; Lenker/Vorbau; Hinterrad; Sattel; Sattelklemme; Sattelstütze; Universal; Andere
bg-BG: Закрепени компоненти: Гайки на осите; Двете колела; Вилка; Предно колело; Кормило/Лапа; Задно колело; Седалка; Скоба на седалката; Колче за седалка; Универсално; Други
ja: 固定コンポーネント: アクスルナット; 両輪; フォーク; 前輪; ハンドルバー/ステム; 後輪; サドル; シートカラー; シートポスト; ユニバーサル; その他
zh-TW: 固定組件: 輪軸螺帽; 雙輪; 前叉; 前輪; 把手/龍頭; 後輪; 坐墊; 座管束; 座管; 通用; 其他
hr-HR: Osigurane komponente: Matice osovine; Oba kotača; Vilica; Prednji kotač; Upravljač / lula volana; Stražnji kotač; Sjedalo; Obujmica sjedala; Cijev sjedala; Univerzalno; Ostalo
hu: Rögzített komponensek: Tengelyanyák; Mindkét kerék; Villa; Első kerék; Kormány / Kormányszár; Hátsó kerék; Nyereg; Nyeregcső-bilincs; Nyeregcső; Univerzális; Egyéb
ko: 고정 구성품: 액슬 너트; 양쪽 휠; 포크; 프론트 휠; 핸들바/스템; 리어 휠; 안장; 시트 칼라; 시트포스트; 범용; 기타
ru: Закрепленные компоненты: Гайки оси; Оба колеса; Вилка; Переднее колесо; Руль/вынос; Заднее колесо; Седло; Хомут подседельного штыря; Подседельный штырь; Универсальный; Другое
fi: Turvatut osat: Akselin mutterit; Molemmat pyörät; Haarukka; Etupyörä; Ohjaustanko/ohjainkannatin; Takapyörä; Satula; Satulatolpan panta; Satulatolppa; Yleiskäyttöinen; Muu
el: Ασφαλισμένα εξαρτήματα: Παξιμάδια άξονα; Και οι δύο τροχοί; Πιρούνι; Μπροστινός τροχός; Τιμόνι/λαιμός; Πίσω τροχός; Σέλα; Κολάρο σέλας; Παλουκόσελο; Γενικής χρήσης; Άλλο
da: Fastgjorte komponenter: Akselmøtrikker; Begge hjul; Forgaffel; Forhjul; Styr/frempind; Baghjul; Sadel; Sadelklampe; Sadelpind; Universel; Andet
nb: Sikrede komponenter: Akselmuttere; Begge hjul; Gaffel; Forhjul; Styre/styrestem; Bakhjul; Sete; Seteklemme; Setepinne; Universell; Annet
es: Componentes protegidos: Tuercas de eje; Ambas ruedas; Horquilla; Rueda delantera; Manillar/potencia; Rueda trasera; Sillín; Collar de asiento; Tija de sillín; Universal; Otro
sl-SI: Zavarovane komponente: Matice osi; Obe kolesi; Vilice; Sprednje kolo; Krmilo/fajfa; Zadnje kolo; Sedež; Sedežna objemka; Sedežna opora; Univerzalno; Drugo
tr: Sabitlenen bileşenler: Aks somunları; İki tekerlek; Maşa; Ön tekerlek; Gidon/Gidon boğazı; Arka tekerlek; Sele; Sele kelepçesi; Sele borusu; Evrensel; Diğer
pt-BR: Componentes protegidos: Porcas do eixo; Ambas as rodas; Garfo; Roda dianteira; Guidão/mesa; Roda traseira; Selim; Abraçadeira de canote; Canote; Universal; Outros
lt-LT: Apsaugoti komponentai: Ašies veržlės; Abu ratai; Šakė; Priekinis ratas; Vairas / iškyša; Galinis ratas; Balnelis; Sėdynės žiedas; Balnelio stovas; Universalu; Kita
it: Componenti di sicurezza: Dadi dell’asse; Entrambe le ruote; Forcella; Ruota anteriore; Manubrio/Attacco manubrio; Ruota posteriore; Sella; Collare reggisella; Reggisella; Universale; Altro
sk-SK: Komponenty zabezpečenia: Matice nápravy; Obe kolesá; Vidlica; Predné koleso; Riadidlá/predstavec; Zadné koleso; Sedlo; Sedlová objímka; Sedlovka; Univerzálne; Iné
pl: Zabezpieczone elementy: Nakrętki osi; Oba koła; Widelec; Przednie koło; Kierownica/mostek; Tylne koło; Siodełko; Obejma podsiodłowa; Sztyca; Uniwersalne; Inne
zh-CN: 固定组件: 车轴螺母; 双轮; 前叉; 前轮; 车把/把立; 后轮; 车座; 座管夹; 座管; 通用; 其他
vi: Các thành phần được cố định: Đai ốc trục; Cả hai bánh; Phuộc; Bánh trước; Ghi-đông/pô-tăng; Bánh sau; Yên xe; Vòng kẹp cốt yên; Cốt yên; Đa năng; Khác
sv: Säkrade komponenter: Hjulmuttrar; Båda hjulen; Gaffel; Framhjul; Styre/styrstam; Bakhjul; Sadel; Sadelklämma; Sadelstolpe; Universell; Övrigt
pt-PT: Componentes protegidos: Porcas de eixo; Ambas as rodas; Forqueta; Roda dianteira; Guiador/avanço; Roda traseira; Selim; Abraçadeira de espigão; Espigão de selim; Universal; Outro
cs: Zajištěné komponenty: Osy kol; Obě kola; Vidlice; Přední kolo; Řídítka/představec; Zadní kolo; Sedlo; Objímka sedlovky; Sedlovka; Univerzální; Jiné
nl: Beveiligde onderdelen: Asmoeren; Beide wielen; Voorvork; Voorwiel; Stuur/stuurpen; Achterwiel; Zadel; Zadelpenklem; Zadelpen; Universeel; Overig
ro-RO: Componente asigurate: Piulițe de ax; Ambele roți; Furcă; Roata din față; Ghidon/pipă; Roata din spate; Șa; Colier pentru șa; Tijă de șa; Universal; Altele